臺灣臺南地方法院刑事判決
111年度交易字第128號
公  訴  人  臺灣臺南地方檢察署檢察官
被      告  吳書帆


上列被告因公共危險案件，經檢察官提起公訴（111年度偵字第7
13號），被告於準備程序中就被訴事實為有罪之陳述，經本院裁
定改依簡式程序審理，判決如下：
    主  文
甲○○駕駛動力交通工具而吐氣所含酒精濃度達每公升零點二五毫
克以上，累犯，處有期徒刑柒月。
    犯罪事實及理由
一、證據能力：
  ㈠供述證據部分：
　　按簡式審判程序之證據調查，不受第159條第1項之限制，刑
    事訴訟法第273條之2定有明文，是於行簡式審判程序之案件
    ，被告以外之人於審判外之陳述，除有其他不得作為證據之
    法定事由外，應認具有證據能力。本判決所援引被告以外之
    人於審判外之陳述，因本案採行簡式審判程序，復無其他不
    得作為證據之法定事由，依上說明，應認均具有證據能力。
  ㈡非供述證據部分：
    至於卷內所存經本院引用為證據之非供述證據部分，與本案
    待證事實間均具有關連性，且無證據證明係公務員違背法定
    程序所取得，是依刑事訴訟法第158條之4之反面解釋，自有
    證據能力。
二、本案犯罪事實、證據及應適用之法條，除以下部分應予補充
    外，其餘均引用檢察官起訴書之記載（如附件）：
　㈠證據部分：補充「被告甲○○於本院準備及簡式審判程序中之
    自白」。
　㈡應適用之法條部分：補充「被告行為後，刑法第185 條之3 
    第1 項規定業於111年1月28日修正公布、同年月30日施行，
    經比較之結果，修正後之該條文雖未變更構成要件，然有期
    徒刑及罰金之刑度均較修正前提高，未有利於被告，依刑法
    第2條第1項前段規定，自應適用行為時即修正前刑法第185
    條之3第1項規定論處」。
三、本案適用刑法第47條第1項之說明：
    被告前因酒後駕車之公共危險案件，經本院以109年度交簡
    字第2518號判處有期徒刑6月確定，於民國110年5月23日縮
    刑期滿執行完畢等情，有臺灣高等法院被告前案紀錄表可參
    ，其受徒刑之執行完畢後，5年以內故意再犯本案有期徒刑
    以上之罪，且係於短時間內多次再犯相同類型之酒後駕車公
    共危險罪，堪認具有特別惡性及對刑罰反應力薄弱之情形，
    應論以累犯，並依刑法第47條第1項規定，加重其刑。
四、爰審酌被告酒後騎車之行為，不但漠視自身之安全，更置他
    人人身、財產安全於不顧，實值非難；復考量被告犯後坦承
    犯行之態度，且為警查獲時測得吐氣酒精濃度達每公升0.41
    毫克，暨其供稱為高中肄業、從事鐵工、月收入約新臺幣2
    萬至3萬元、需扶養1名未成年子女及父親、家庭經濟狀況勉
    持（見本院卷第31頁）等一切情狀，量處如主文所示之刑。
據上論斷，應依刑事訴訟法第273 條之1 第1 項、第299 條第1
項前段、第310 條之2 、第454 條第2 項，判決如主文。
本案經檢察官許友容提起公訴，檢察官乙○○到庭執行職務。

中　　華　　民　　國　　111 　年　　3 　　月　　9 　　日
　　　　　　　　　刑事第十五庭  法　官　陳貽明
以上正本證明與原本無異。
如不服本判決應於收受本判決後20日內向本院提出上訴書狀，並
應敘述具體理由。其未敘述上訴理由者，應於上訴期間屆滿後20
日內向本院補提理由書狀（均須按他造當事人之人數附繕本）「
切勿逕送上級法院」。 
　　　　　　　　　　　　　　　　書記官  洪翊學
中　　華　　民　　國　　111 　年　　3 　　月　　9 　　日

修正前中華民國刑法第185條之3第1項
駕駛動力交通工具而有下列情形之一者，處 2 年以下有期徒刑
，得併科 20 萬元以下罰金：
一、吐氣所含酒精濃度達每公升零點二五毫克或血液中酒精濃度
    達百分之零點零五以上。
二、有前款以外之其他情事足認服用酒類或其他相類之物，致不
    能安全駕駛。
三、服用毒品、麻醉藥品或其他相類之物，致不能安全駕駛。 
    　
　　
（附件）
臺灣臺南地方檢察署檢察官起訴書
                                      111年度偵字第713號
　　被　　　告　甲○○　男　35歲（民國00年0月00日生）
　　　　　　　　　　　　住○○市○○區○○里0鄰○○○000
　　　　　　　　　　　　　號之0
　　　　　　　　　　　　國民身分證統一編號：Z000000000號
上列被告因公共危險案件，已經偵查終結，認應提起公訴，茲將
犯罪事實及證據並所犯法條分敘如下：
　　　　　  犯罪事實
一、甲○○前因公共危險案件，經法院判決判處有期徒刑6月確定
    ，於民國110年5月23日執行完畢，詎其仍不知悔改，於110
    年12月14日下午2時許，在臺南市新化區工地內飲用啤酒2罐
    ，復於同日晚間6時許在住處附近之雜貨店內飲用啤酒1罐後
    ，已不能安全駕駛動力交通工具，竟仍於同日晚間6時40分
    許，自該處無照(酒駕逕註)騎乘車號000-000號普通重型機
    車離開。迄於是日晚間6時49分許，甲○○騎乘該機車行經臺
    南市永康區文賢街與信義街口時，因未配戴口罩而為警在永
    康區大灣路119巷39號前攔查，經警於同日晚間6時58分測得
    其吐氣所含酒精濃度為每公升0.41毫克，始查悉上情。
二、案經臺南市政府警察局永康分局報告偵辦。
　　　　　　證據並所犯法條
一、前揭犯罪事實業據被告甲○○供承不諱，並有被告酒精測定紀
    錄表、臺南市政府警察局舉發違反道路交通管理事件通知單
    、呼氣酒精測試器檢定合格證書、證號查詢機車駕駛人資料
    附卷可資佐證，是被告罪嫌已堪認定。
二、核被告所為，係犯刑法第185條之3第1項第1款之罪嫌。又被
    告前曾受上述有期徒刑執行完畢乙情，有本署刑案查註紀錄
    表1份在卷可參，其於5年以內故意再犯本件有期徒刑以上之
    罪，為累犯，請依刑法第47條第1項之規定及司法院釋字第7
    75號解釋意旨，量處適當之刑。
三、依刑事訴訟法第251條第1項提起公訴。
　　此　　致
臺灣臺南地方法院
中　　華　　民　　國　 111　　年　　1 　　月　　6 　　日
　　　  　　　　　　　　　    檢 察 官  許  友  容
本件證明與原本無異　　　　　　　　　　　　　
中　　華　　民　　國　 111　　年　　1 　　月　　14　　日
　　　　　　　　　　　　　　　書 記 官　李　貞　慧

參考法條：
中華民國刑法第185條之3
駕駛動力交通工具而有下列情形之一者，處 2 年以下有期徒刑
，得併科 20 萬元以下罰金：
一、吐氣所含酒精濃度達每公升零點二五毫克或血液中酒精濃度
    達百分之零點零五以上。
二、有前款以外之其他情事足認服用酒類或其他相類之物，致不
    能安全駕駛。
三、服用毒品、麻醉藥品或其他相類之物，致不能安全駕駛。
因而致人於死者，處 3 年以上 10 年以下有期徒刑；致重傷者
，處 1 年以上 7 年以下有期徒刑。
曾犯本條或陸海空軍刑法第 54 條之罪，經有罪判決確定或經緩
起訴處分確定，於五年內再犯第 1 項之罪因而致人於死者，處
無期徒刑或 5 年以上有期徒刑；致重傷者，處 3 年以上 10 年
以下有期徒刑。